最高法院刑事判決　　　　　　　　　　 111年度台上字第17號
上　 訴　 人　陳燦然




輔　 佐　 人　
即上訴人之子　陳建文
上列上訴人因過失致人於死案件，不服臺灣高等法院中華民國11
0年7月28日第二審判決（110 年度交上訴字第28號，起訴案號：
臺灣臺北地方檢察署109年度偵字第11482、13654 號），提起上
訴，本院判決如下：
    主  文
上訴駁回。
    理  由
一、按刑事訴訟法第377 條規定，上訴於第三審法院，非以判決
    違背法令為理由，不得為之。是提起第三審上訴，應以原判
    決違背法令為理由，係屬法定要件。如果上訴理由書狀並未
    依據卷內訴訟資料，具體指摘原判決不適用何種法則或如何
    適用不當，或所指摘原判決違法情事，顯與法律規定得為第
    三審上訴理由之違法情形，不相適合時，均應認其上訴為違
    背法律上之程式，予以駁回。
二、原判決綜合全案證據資料，本於事實審法院採證認事之職權
    行使及推理作用，認定上訴人陳燦然確有其事實欄所載犯行
    ，因而維持第一審論處上訴人犯過失致死罪刑之判決，駁回
    上訴人之第二審上訴，已詳細說明其採證認事的理由，並就
    上訴人否認犯行及其所辯各節，認非可採，予以論述及指駁
    。所為論斷，核無悖於論理法則與經驗法則，且有卷內證據
    資料可資覆按。
三、上訴人之上訴意旨，固指摘原審漏未調查本案是否扣得被害
    人黃麒祥所配戴安全帽，及該安全帽是否仍在使用年限等節
    ，而有未當云云。惟依照原判決認定之事實，被害人係因全
    身多處鈍創傷，送醫後因創傷性休克不治死亡，其致傷部位
    並非僅頭部一處；再核之卷內資料，被害人於事故發生時確
    曾配戴全罩式安全帽，且遺落現場之安全帽亦屬完整，未見
    嚴重破損，此有臺北市政府警察局中山分局現場勘察照片、
    車禍監視器畫面及第一審勘驗監視器光碟結果筆錄在卷可憑
    ，依道路交通管理處罰條例第31條第6 項、道路交通安全規
    則第88條第2項第1款之規定，機車駕駛人祇需依規定配戴安
    全帽，即所配戴安全帽應為乘坐機車用之安全帽，經經濟部
    標準檢驗局檢驗合格，並於帽體貼有商品檢驗標識，至所配
    戴之安全帽是否仍在使用年限內，非所規範，復與損害未必
    有相當之因果關係，尚不足作為被害人行為是否同為事故原
    因之判斷因素，更無從免除上訴人之過失罪責，自與判決結
    果並不生影響，原審未為無益之調查，即不能指為違法。上
    訴意旨仍係憑持己意，未依卷內資料所為之指摘，並非適法
    之第三審上訴理由。
四、綜上所述，應認上訴人之上訴，不合法律上之程式，予以駁
    回。
據上論結，應依刑事訴訟法第395條前段，判決如主文。
中    華    民    國   111    年    2     月    9     日
                  刑事第五庭審判長法  官  吳  信  銘  
                                  法  官  何  菁  莪  
                                  法  官  梁  宏  哲  
                                  法  官  沈  揚  仁  
                                  法  官  蔡  廣  昇  
本件正本證明與原本無異
                                  書記官
中    華    民    國   111    年    2     月    10    日